臺灣屏東地方法院民事裁定            100年度家聲字第146號
聲  請  人  林進都
相  對  人  林振瑞
上列聲請人聲請准予處分受監護宣告人不動產事件，本院裁定如
下：
    主  文
准許聲請人處分如附表所示受監護宣告人林振瑞所有之土地。
聲請程序費用新台幣壹仟元由受監護宣告人林振瑞之財產負擔。
    理  由
一、按監護開始時，監護人對於受監護人之財產，應依規定會同
    遺囑指定、當地直轄市、縣（市）政府指派或法院指定之人
    ，於二個月內開具財產清冊，並陳報法院；而於前開財產清
    冊開具完成並陳報法院前，監護人對於受監護人之財產，僅
    得為管理上必要之行為，民法第1099條第1 項及第1099條之
    1 規定甚明。又按監護人對於受監護人之財產，非為受監護
    人之利益，不得使用、代為或同意處分。監護人為下列行為
    ，非經法院許可，不生效力：一、代理受監護人購置或處分
    不動產，民法第1101條第1 項、第2 項第1 款分別定有明文
    。
二、本件聲請意旨略以：聲請人林進都之胞弟即相對人林振瑞業
    經本院以99年度監宣字第193 號民事裁定宣告為受監護宣告
    人，並由聲請人擔任監護人，另指定林秀琴為會同開具財產
    清冊之人。惟相對人之醫療及看護費用龐大，每月照護費用
    需壹萬柒仟元左右，聲請人並無收入，實無力繳納上開養護
    費用，亦無力負擔日常生活所需之物品費用，為使相對人能
    有長久完整之妥善照顧，爰聲請處分相對人所有坐落屏東縣
    南州鄉○○段1324、1329、1396及1422地號之土地等情。
三、經查，相對人經本院以99年度監宣字第193 號裁定宣告為受
    監護宣告人，聲請人林進都為其監護人，並指定林秀琴為會
    同開具財產清冊之人，嗣於100 年8 月1 日會同向本院陳報
    受監護宣告人林振瑞之財產清冊等情，業據聲請人提出土地
    登記第二類謄本4 份、全國財產稅總歸戶財產查詢清單各1
    件為憑，並經本院依職權調取99年度監宣字第193 號家事卷
    宗核閱無訛，是聲請人此部分主張堪信為真實。又聲請人除
    需不定時負擔相對人之醫療費用外，尚需支付屏東縣私立佑
    生老人長期照顧機構之養護費用每月新臺幣（下同）16,000
    元及聘請看護之費用每日800 元，且需支出相對人日常生活
    物品費用，聲請人無收入可負擔上開支出等情，亦據聲請人
    提出99年5 月至100 年7 月養護繳款單、醫療費用單據等件
    為證，是聲請人聲請處分相對人所有上開不動產，作為相對
    人將來看護、醫療、生活費用之所需，核屬必要，且對受監
    護宣告人而言並無不利，聲請人請求許可處分上開不動產，
    核無不合，應予准許。
四、依非訟事件法第24條第1 項，裁定如主文。
中    華    民    國  100     年    8     月    12    日
                        家事庭  法  官  張以岳
以上正本係照原本作成。
如不服本裁定，應於送達後10日內向本院提出抗告狀，並繳納抗
告費新臺幣1,000 元。
中    華    民    國  100     年    8     月    12    日
                                書記官  胡世瑩
附表：
┌─────────────┬──────┬──────┐
│  土    地    地    號    │面       積 │權利範圍    │
│                          │（平方公尺）│            │
├─────────────┼──────┼──────┤
│屏東縣南州鄉○○段1324地號│2,969.49    │1/2         │
├─────────────┼──────┼──────┤
│屏東縣南州鄉○○段1329地號│2,828.89    │1/2         │
├─────────────┼──────┼──────┤
│屏東縣南州鄉○○段1396地號│315.42      │全部        │
├─────────────┼──────┼──────┤
│屏東縣南州鄉○○段1422地號│796.74      │全部        │
└─────────────┴──────┴──────┘